臺灣高雄地方法院民事判決　　　　　　110年度鳳簡字第614號
原　　　告　良京實業股份有限公司

法定代理人　平川秀一郎



訴訟代理人　林郁婷　
被　　　告　江美珠　
上列當事人間請求清償借款事件，本院於民國110 年11 月10日
言詞辯論終結，判決如下：
    主      文
被告應給付原告新臺幣柒萬捌仟捌佰壹拾捌元，及其中新臺幣陸
萬玖仟伍佰零壹元自民國九十五年二月二十八日起至民國一０四
年八月三十一日止，按週年利率百分之二十計算之利息，暨自民
國一０四年九月一日起至清償日止，按週年利率百分之十五計算
之利息。
被告應給付原告新臺幣壹拾壹萬肆仟伍佰玖拾捌元，及其中新臺
幣壹萬壹仟伍佰元自民國九十九年四月二十一日起至民國一０四
年八月三十一日止，按週年利率百分之二十計算之利息，暨自民
國一０四年九月一日起至清償日止，按週年利率百分之十五計算
之利息，及違約金新臺幣壹仟貳佰元。
訴訟費用新臺幣貳仟壹佰元由被告負擔。
本判決第一、二項得假執行。但被告以新臺幣壹拾玖萬參仟肆佰
壹拾陸元為原告預供擔保，得免為假執行。
    事實及理由
一、被告經合法通知，未於言詞辯論期日到場，核無民事訴訟法
    第386 條所列各款情形，爰依同法第385 條第1 項規定及原
    告之聲請，由原告一造辯論而為判決。
二、原告主張：（一）被告前向訴外人大眾商業銀行股份有限公
    司（下稱大眾銀行）申請個人信用貸款，並以現金卡為工具
    循環使用，約定借款期間自核准信用貸款日起為期1 年，借
    款期間屆滿時，雙方如無不續約之書面通知，視為以同一內
    容續予展期1 年，不另換約，其後每年屆期時亦同，借款利
    率除依規定免收利息之期間外，前項期間屆滿後次日起按週
    年利率18.25 ％固定計算，如未依約於繳款期限前繳款或繳
    清最低應付款時，即喪失期限利益，全部債務視為到期，並
    改按週年利率20％計息。詎被告未履行繳款義務，於民國94
    年10月3 日喪失期限利益，迄95年2 月27日尚有本金新臺幣
    （下同）69,501元及期前利息9,317 元，共計78,818元未清
    償。而大眾銀行於94年10月28日將上開債權讓與訴外人普羅
    米斯顧問股份有限公司（下稱普羅米斯公司），普羅米斯公
    司復於95年2 月27日將債權讓與原告，原告已將債權讓與之
    事實通知被告，並以本件起訴狀繕本送達於被告時，再次作
    為債權讓與通知到達被告之時點。（二）被告前向訴外人渣
    打國際商業銀行股份有限公司（下稱渣打銀行）申請信用卡
    並簽訂使用契約及申請餘額代償服務，依約被告得持卡向特
    約商店記帳消費，並應於當期繳款截止日前清償當期消費款
    全額，或選擇以循環信用方式，於當期繳款截止日前繳足最
    低應繳金額，循環信用利息之計算，依每筆得計入循環信用
    本金之帳款，就前一期月結單之累積消費金額，以結帳日之
    次日為起息日，而新的消費帳款，以銀行入帳日為起息日，
    按週年利率20％計算至該筆帳款結清之日止，若申請餘額代
    償服務，銀行得於核准後以動支持卡人信用額度方式代償持
    卡人指定款項，將代償之金額計入循環信用本金，並按上述
    循環信用利息規定計付利息，倘有一期未繳付最低應繳金額
    ，或所繳付款項未達最低應繳金額，即喪失期限利益，視為
    全部到期，除應按上開利率計付利息外，當期月結算未繳還
    金額在60,000元（含）以下者，應繳納逾期費用450 元；當
    期月結算未繳還金額在60,001元（含）至100,000 元（含）
    者，應繳納逾期費用600 元；當期月結算未繳還金額在100,
    001 元（含）以上者，應繳納逾期費用即違約金1,000 元。
    詎被告未依約還款，迭經催討無效，依約已喪失期限利益，
    迄至99年4 月21日止，尚積欠本金11,500元、利息103,098
    元共計114,598 元及上開違約金未清償。嗣渣打銀行於99年
    10月29日將前揭對被告之債權讓與原告，並將該債權讓與情
    事刊登於新聞紙。而被告未清償之違約金部分，因金融監督
    管理委員會於100 年2 月9 日規定發卡機構最高連續收取期
    數不得超過3 期，且限制對第1 至3 期收取上限分別為300
    元、400 元及500 元，故請求被告應支付違約金1,200 元。
    為此，爰依消費借貸及債權讓與之法律關係提起本件訴訟，
    並聲明：如主文第1 項、第2 項所示。
三、被告受合法通知未於言詞辯論期日到場，亦未提出任何書狀
    作何聲明或陳述。
四、按稱消費借貸者，謂當事人一方移轉金錢或其他代替物之所
    有權於他方，而約定他方以種類、品質、數量相同之物返還
    之契約；借用人應於約定期限內，返還與借用物種類、品質
    、數量相同之物；而遲延之債務，以支付金錢為標的者，債
    權人得請求依法定利率計算之遲延利息，但約定利率較高者
    ，仍從其約定利率；當事人得約定債務人於債務不履行時，
    應支付違約金，民法第474 條第1 項、第478 條前段、第23
    3 條第1 項、第250 條第1 項分別定有明文。查原告主張之
    上開事實，業據其提出大眾銀行現金卡申請書、現金卡約定
    事項、分攤表、債權收買請求暨債權讓與證明書、債權讓與
    證明書、通知函、渣打銀行信用卡申請書暨餘額代償申請書
    、分攤表、信用卡約定條款、金融監督管理委員會100 年2
    月9 日金管銀票字第10040000140 號函、債權讓與證明書暨
    債權資料明細表、新聞紙等件為證（本院卷第13至39頁），
    經本院核對無訛。而被告就原告主張之事實，已於相當時期
    受合法通知，其於言詞辯論期日未到場爭執，亦未提出書狀
    作有利於己之聲明或陳述以供本院審酌，依民事訴訟法第28
    0 條第3 項、第1 項規定，視同自認。是本件依調查證據之
    結果，認原告主張之事實堪信為真實。又因銀行法於104 年
    2 月4 日增訂第47條之1 第2 項規定，自104 年9 月1 日起
    ，銀行辦理現金卡之利率或信用卡業務機構辦理信用卡之循
    環信用利率，不得超過週年利率15％。從而，原告依消費借
    貸及債權讓與之法律關係，請求被告給付如主文第1 項、第
    2 項所示之本金、利息及違約金，洵屬有據，應予准許。
五、本件係就民事訴訟法第427 條訴訟適用簡易程序所為被告敗
    訴之判決，爰依同法第389 條第1 項第3 款之規定，職權宣
    告假執行，並依同法第392 條第2 項，依職權為被告預供擔
    保，得免為假執行之宣告。
六、訴訟費用負擔之依據：民事訴訟法第78條。
中    華    民    國   110    年    11    月    24    日
                  鳳山簡易庭  法  官  楊儭華
訴訟費用計算式：
裁判費（新臺幣）   2,100元
合計               2,100元
以上正本係照原本作成。
如不服本判決，應於送達後20日內，向本院提出上訴狀並表明上
訴理由，如於本判決宣示後送達前提起上訴者，應於判決送達後
20日內補提上訴理由書（須附繕本）。
中    華    民    國   110    年    11    月    24    日
                              書記官  李冠毅